【裁判字號】    95,簡聲抗,2
【裁判日期】    950215
【裁判案由】    停止執行
【裁判全文】
臺灣高雄地方法院民事裁定             95年度簡聲抗字第2號
抗  告  人  甲○○
相  對  人  乙○○
上列當事人間聲請停止執行事件，抗告人對於民國94年11月23日
本院94年度雄聲字第109 號裁定，提起抗告，本院裁定如下：
    主  文
抗告駁回。
抗告費用新臺幣壹仟元由抗告人負擔。
    理  由
一、抗告意旨略以：本件相對人以其業向本院提起債務人異議之
    訴為由（94年度雄簡字第8894號），聲請供擔保裁定停止本
    院94年度執字第45613 號清償債務之強制執行程序，經本院
    以94年度雄聲字第109 號民事裁定准予相對人供擔保新臺幣
    （下同）5 萬元後，停止上開強制執行程序，惟本件執行標
    的經拍賣結果，聲請人將獲得20萬元及利息、執行費之清償
    ，是本件擔保金之核定應與抗告人之債權額、利息及執行費
    總和相當，原審裁定之擔保金僅5 萬元，顯不相當，爰提起
    抗告等語。
二、按按法院依強制執行法第18條第2 項規定，以裁定命債務人
    供擔保後停止強制執行，其擔保金額之多寡應如何認為相當
    ，原屬於法院職權裁量之範圍，如已斟酌債權人因停止執行
    所應受之損害，即非當事人所可任意指摘，最高法院著有92
    年度台抗字第574 號裁定可資參酌。又法院依強制執行法第
    18 條 第2 項定擔保金額而准許停止強制執行之裁定者，該
    項擔保係備供債權人因停止執行所受損害之賠償，其數額應
    依標的物停止執行後，債權人未能即時受償或利用該標的物
    所受之損害額，或其因另供擔保強制執行所受之損害額定之
    ，非以標的物之價值或其債權額為依據（最高法院86年度台
    抗字第442 號、91年度台抗字第429 號裁定意旨參照）。據
    此，法院依強制執行法第18條第2 項規定裁定停止強制執行
    程序所命債務人應供擔保之數額，係法院之裁量權限，而抗
    告人因停止強制執行程序所可能受有之損害，亦非其債權額
    ，僅其因暫時停止執行程序而未能即時受償或利用標的物之
    損害。
三、經查，本件抗告人之債權額為20萬元，為抗告人所自承，參
    酌各級法院辦案期限實施要點第2 項第1 款、第7 款規定，
    民事簡易程序第一審審判期限為10月、第二審為2 年，預估
    本件停止執行之期間約2 年10月，則抗告人於強制執行程序
    停止期間可能受有之利息損失為約2 萬8,333 元【計算式：
    20 0,000x5%x（2+10/1 2）=28,33 3，元以下4 捨5 入】。
    原法院審酌抗告人因停止執行所可能受有之利息損失，及本
    件執行標的鑑價結果為440 萬7,86 7元，因延後拍賣所可能
    遭受之風險，並全部執行程序因停止執行而須重新進行等情
    ，認擔保金以5 萬元為適當，經核係屬相當。抗告意旨指摘
    應以抗告人之債權額及其利息、執行費總額為酌定擔保金之
    依據，求予廢棄，依上開說明，即無所據。從而，本件抗告
    為無理由，應予駁回。
四、據上論結，本件抗告為無理由，依非訟事件法第46條、第21
    條第2 項、第24條第1 項、民事訴訟法第436 條之1 第3 項
    、第495 條之1 第1 項、第449 條第1 項、第78條，裁定如
    主文。
中    華    民    國    95    年    2     月    15    日
                  民事第一庭  審判長法  官  甯  馨
                                    法  官  莊珮君
                                    法  官  曾鴻文
正本係照原本作成。
本裁定不得再抗告。
中    華    民    國    95    年    2     月    15    日
                                    書記官  王敏東


司法院資訊處製作；財團法人民間司法改革基金會備份。
